【裁判字號】    95,交抗,149
【裁判日期】    950808
【裁判案由】    聲明異議
【裁判全文】
臺灣高等法院臺南分院刑事裁定         95年度交抗字第149號
    抗  告  人
    即受處分人  甲○○
上列抗告人因違反道路交通管理處罰條例案件，不服臺灣臺南地
方法院中華民國95年6月27日裁定（95年度交聲字第463號），提
起抗告，本院裁定如下：
    主  文
抗告駁回。
    理  由
一、本件抗告意旨略以：抗告人於肇事後將車駛離現場，目的並
    非逃逸，而係心理害怕所致，但隨即致電請父親顏進興到現
    場處理，對維護交通安全，加強救護及肇事後對被害人之及
    時救護未有太大影響，卻受吊銷駕駛執照並終身不得考領駕
    駛執照，尚有違誤，請求撤銷原裁定，另為適法裁定云云。
二、按汽車駕駛人，駕駛汽車肇事致人受傷或死亡，應即採取救
    護或其他必要措拖，並向警察機關報告，不得駛離，違者吊
    扣其駕照三個月至六個月，逃逸者吊銷駕駛執照；又汽車駕
    駛人，曾依道路交通管理處罰條例第六十二條第一項之規定
    吊銷駕駛執照者，不得考領駕駛執照，為道路交通管理處罰
    條例第六十二條第一項及第六十七條第一項所明文。
三、經查：本件抗告人於九十四年十二月二十三日十八時二十分
    許，駕駛車牌號碼N2-7548號自小貨車，沿臺南縣柳營鄉○
    ○○路由東向西方向行駛，行經該路與中山西路三段一七九
    巷交岔路口時，因疏未注意轉彎車應讓直行車先行，貿然左
    轉，與被害人梁恩慈所騎乘沿中山西路三段由西向東方向行
    駛之車牌號碼GE8-436號重機車發生碰撞，致梁恩慈受有「
    右側股骨骨折、右側髕骨開放性骨折」等傷害。抗告人於駕
    車肇事致人受傷後，不僅未下車察看，亦未報警處理或通知
    救護車前來救護被害人梁恩慈，隨即駕車逃離現場，案經臺
    南縣警察局新營分局員警調查後掣單舉發，嗣經原處分機關
    即交通部公路總局嘉義區監理所新營監理站以抗告人違反道
    路交通處罰條例第六十二條第一項及第六十七條第一項規定
    ，裁處吊銷駕駛執照及終身禁考等事實，業經證人即被害人
    梁恩慈於警詢中證述，並有道路交通事故現場圖、交通事故
    現場報告表(一)、(二)、財團法人奇美醫院診斷證明書、臺南縣
    警察局南縣警交字第M00000000號舉發違反道路交通管理事
    件通知單及原處分機關新監裁違字第裁73-M00000000號違反
    道路交通管理事件裁決書附卷可憑。再抗告人因上開肇事逃
    逸行為，涉犯刑法第一百八十五條之四肇事逃逸罪，於警詢
    、偵訊時皆自承，伊於事故發生時未下車查看，採取必要救
    護措施即駕車逕行離開。且該案業經原審法院以九十五年度
    交簡字第一０九五號刑事簡易判決判處有期徒刑六月，有上
    開刑事簡易判決附卷可稽。抗告人違反道路交通處罰條例規
    定，甚為明確。
四、綜上，本件抗告人確有駕駛汽車肇事致人受傷後逕行離開現
    場之違規事實甚明，原審法院維持處分機關所裁處吊銷駕駛
    執照且終身禁止考領駕駛執照之處分，而駁回抗告人之聲明
    異議，本院經核尚無不合，抗告人之抗告，並無理由，應予
    駁回。
五、另道路交通管理處罰條例第六十七條第一項終身不得考領駕
    駛執照規定，已於九十四年十二月二十八日修正，並增訂第
    六十七條之一第一項第三款肇事致人受傷案件，受處分人經
    吊銷駕駛執照處分執行已逾八年，可向公路主管機關申請考
    領駕駛執照之規定，並由行政院公布自九十五年七月一日生
    效，故抗告人可於上開處分執行逾八年後，向公路主管機關
    申請考領駕駛執照，併此敘明。
六、據上論結，應依道路交通案件處理辦法第二十六條，刑事訴
    訟法第四百十二條，裁定如主文。
中    華    民    國  九十五  年    八    月    八    日
                    刑事第二庭  審判長法  官  葉居正
                                      法  官  莊俊華
                                      法  官  李文福
以上正本證明與原本無異。
不得再抗告。
                                      書記官  李良倩
中    華    民    國  九十五  年    八    月    八    日


司法院資訊處製作；財團法人民間司法改革基金會備份。
